臺灣高等法院高雄分院刑事判決　　　　100年度上易字第845號
上　訴　人
即　被　告　劉亦明
上列上訴人因竊盜案件，不服臺灣高雄地方法院100 年度審易字
第1715號中華民國100 年7 月14日第一審判決（起訴案號：臺灣
高雄地方法院檢察署100 年度偵字第12660 號），提起上訴，本
院判決如下：
    主  文
上訴駁回。
    理  由
一、按依刑事訴訟法第350條、第361條、第362條、第367條規定
    ，不服地方法院之第一審判決而上訴者，須提出上訴書狀，
    並應敘述具體理由，為上訴必備之程式；其所提出之書狀未
    敘述上訴理由，或僅曾以言詞陳述上訴理由者，均應於上訴
    期間屆滿後20日內補提理由書於第一審法院。第一審法院經
    形式審查，認逾期未補提上訴理由者，應定期間先命補正；
    逾期未補正者，為上訴不合法律上之程式，應以裁定駁回。
    倘已提出上訴理由，但所提非屬具體理由者，則由第二審法
    院以上訴不合法律上之程式，判決駁回。而所謂具體理由，
    必係依據卷內既有訴訟資料或提出新事證，指摘或表明第一
    審判決有何採證認事、用法或量刑等足以影響判決本旨之不
    當或違法，而構成應予撤銷之具體事由，始克當之（例如：
    依憑證據法則具體指出所採證據何以不具證據能力，或依憑
    卷證資料，明確指出所為證據證明力之判斷如何違背經驗、
    論理法則）；倘僅泛言原判決認定事實錯誤、違背法令、量
    刑失之過重或輕縱，而未依上揭意旨指出具體事由，或形式
    上雖已指出具體事由，然該事由縱使屬實，亦不足以認為原
    判決有何不當或違法者（例如：對不具有調查必要性之證據
    ，法院未依聲請調查亦未說明理由，或援用證據不當，但除
    去該證據仍應為同一事實之認定），皆難謂係具體理由，俾
    與第二審上訴制度旨在請求第二審法院撤銷、變更第一審不
    當或違法之判決，以實現個案救濟之立法目的相契合，並節
    制濫行上訴（最高法院97年度台上字第1402號、98年度台上
    字第2133號、98年度台上字第2158號、98年度台上字第2189
    號、98年度台上字第2204號等判決意旨參照）。又原審法院
    對上訴書狀有無記載理由，為形式上之審查，認有欠缺，且
    未據上訴人自行補正者，固應定期間先命補正。然上訴理由
    是否具體，依96年7 月4 日刑事訴訟法第361 條修正理由三
    之說明，屬第二審法院審查範圍，不在命補正之列。
二、原審判決上訴人即被告犯攜帶兇器竊盜罪共二次，各處有期
    徒刑6 月、7 月。被告上訴意旨略以：被告所犯係很單純之
    竊盜罪，所用尖嘴鉗器械係一般竊取電線所用，自始欠缺傷
    人之意思，不能因所攜帶之尖嘴鉗器具是堅硬之物品即認定
    是兇器，被告犯後態度良好，亦有自首犯行，原審並無任何
    具體減輕被告之刑責，被告家境勉持，若入監服刑，家庭將
    失其依據，有情堪憫恕之處，請給予緩刑之機會云云。
三、原審判決依憑被告之供述、證人蕭見益、李中文於警詢中之
    指述，扣案之尖嘴鉗1 支及農業用電纜線、銅線各1 綑以及
    高雄市政府警察局旗山分局扣押筆錄暨扣押物品目錄表1 份
    、查獲照片12張、贓物認領保管單2 張等證據，而認定被告
    有2 次攜帶兇器竊盜之犯行，又被告就其於100 年3 月31日
    下午11時許，攜帶其所有而客觀上得以危害他人生命、身體
    可供兇器使用之尖嘴鉗1 支，至高雄市旗山區旗山孔廟中山
    公園管理室旁房屋內，竊取高雄市旗山區公所所有之銅線共
    450 公克，得手後隨即逃逸之犯行，於員警尚未能知悉上開
    犯罪事實之犯罪嫌疑人為何人前，經被告主動告知該次犯行
    ，因而查獲等情，有被告之警詢筆錄、原審公務電話紀錄等
    在卷；認被告就該部分之加重竊盜犯行，向員警自首而接受
    裁判，就該次犯行，依刑法第62條前段減輕其刑；均已詳敘
    所憑證據與認定之理由，並就被告所辯攜帶尖嘴鉗係單純之
    普通竊盜罪而已，並無心存傷人之意思乙節，詳予指駁，從
    形式上觀察並無任何憑空推論之情事，所為論斷，亦與經驗
    法則、論理法則，均屬無違，原審並依刑法第57條各款所列
    情狀，審酌被告有毒品前科，素行不佳，正值青壯，不思以
    正途營生，為圖小利竟任意行竊，所為自無可取，惟衡其所
    竊之物所得非鉅，及考量其智識程度、生活狀況，犯罪動機
    、手段、情節等一切情狀，而為量刑之準據，並說明扣案之
    尖嘴鉗1 支，係供被告為本件2 次竊盜犯行所用之物，且屬
    被告所有，此經被告自承在卷，應依刑法第38條第1 項第2
    款之規定，予以宣告沒收之。且被告甫因毒品案件，經檢察
    官以100 年度毒偵字第3570號聲請簡易判決處刑（尚未判決
    ），爰認尚不宜給予被告緩刑之諭知，經核並無量刑輕重、
    相差懸殊等裁量權濫用之情形。被告上訴意旨係置原判決明
    白論斷於不顧，仍持已為原判決指駁之陳詞，重為事實上之
    爭辯，未明確指出原判決所為證據證明力之判斷有何違背經
    驗、論理法則等足以影響判決本旨之不當或違法，而構成應
    予撤銷之具體事由，揆諸前開說明，被告不服原判決提起上
    訴，並未提出合於刑事訴訟法第361 條第2 項規定之具體理
    由，與未提出具體理由無異，其上訴為不合法律上之程式，
    應予駁回，並不經言詞辯論為之。
據上論斷，應依刑事訴訟法第367 條前段、第372 條，判決如主
文。
中    華    民    國   100    年    9     月    1     日
                  刑事第六庭    審判長法  官  王憲義
                                      法  官  邱永貴
                                      法  官  簡志瑩
以上正本證明與原本無異。
不得上訴。
中    華    民    國   100    年    9     月    1     日
                                      書記官  吳新貞
附錄本判決論罪科刑法條：
中華民國刑法第321 條
犯竊盜罪而有下列情形之一者，處6 月以上、5 年以下有期徒刑
，得併科新臺幣十萬元以下罰金：
一、侵入住宅或有人居住之建築物、船艦或隱匿其內而犯之者。
二、毀越門扇、牆垣或其他安全設備而犯之者。
三、攜帶兇器而犯之者。
四、結夥三人以上而犯之者。
五、乘火災、水災或其他災害之際而犯之者。
六、在車站、埠頭、航空站或其他供水、陸、空公眾運輸之舟、
車、航空機內而犯之者。
前項之未遂犯罰之。